Inventaris van het archief van de Marine Inlichtingendienst (MARID) en voorgangers in Nederlands Oost-Indië en Nederlands Nieuw-Guinea, (1905) 1945-1963 (1989)
Nationaal Archief, Den Haag
- Taakuitvoering, 3
  - MARID B. Nederlands Nieuw-Guinea, 3.3
    - Verslagen van bestuursambtenaren, 3.3.06
      - Memories van overgave, samengesteld door bestuursambtenaren bij de overdracht van het bestuursgebied, waarin opgenomen een beschrijving van het betreffende gebied, 1951 - 1961; 825; 1 pak
      - Politieke bestuursverslagen, 1956 - 1962; 826-827; 1 pak en 1 omslag
        - Afdelingen Hollandia en Geelvinkbaai 1956 - 1962, 826
        - Afdelingen West- en Zuid Nieuw-Guinea en Fak Fak 1959 - 1962, 827; pak
    - Centrale Veiligheidsdienst, 3.3.07
      - Stukken betreffende het samenwerken met de Centrale Veiligheidsdienst, 1950 - 1962; 828-830; 1 pak en 2 omslagen
        - Algemeen 1955 - 1962, 828
        - Coördinatie en uitwisseling van gegevens met de Centrale Veiligheidsdienst, 1950 - 1962, 829; pak
        - Censuurkwestie 1956 - 1959, 830
          door het Gouvernement was een vorm van onwettige censuur ingesteld, die onder andere tot vragen door leden van de Tweede Kamer der Staten-Generaal heeft geleid
    - Informatie verzameld omtrent andere naties dan Indonesië en Nederlands Nieuw-Guinea, 3.3.08
      - Register van vliegvelden en andere luchtvaartterreinen in Australië, Australisch Nieuw-Guinea, Filippijnen, New Britain-, Bismarck-, New Ireland- en Salomon-eilanden, 1944 - 1957; 843; 1 kaartsysteem
      - Stukken betreffende het verzamelen van informatie inzake aangelegenheden met betrekking tot andere landen dan Indonesië of Nederlands Nieuw-Guinea, 1947 - 1967; div.nrs.; 4 pakken en 5 omslagen
        - Australië, 1957-1963, 836; pak
        - Verenigde Staten van Amerika 1949 - 1962, 838
        - Verenigd Koninkrijk,1950 - 1967, div.nrs.; 3 pakken
          INA staat voor Indonesia, het betreft hier rapporten van de Base Intelligence Officer te Singapore aan de Chief Staff Officer (Intelligence) Far East Station
          N.B: de INA-rapporten bevatten foto's
          - Algemeen 1950 - 1967, 833; pak
          - INA-rapporten 1959 - 1961 okt., 26
          - INA-rapporten 1959 - 1961 okt., 27
          - INA-rapporten 1961 nov. - 1963, 835
        - China 1957 - 1962, 831
        - Sovjet-Unie en Oost-Europese landen inclusief Joegoslavië 1958 - 1959, 840
        - Japan 1959 - 1962, 832
        - West-Duitsland 1960 - 1961, 839
      - Reisverslag van een onbekende militair over de periode 10 - 17 oktober 1956 naar Australisch Nieuw-Guinea met onder andere bezoeken aan onderdelen van het Papua Irian-Regiment, 841; 1 stuk
        Het verslag is onvolledig
      - Verslag van het bezoek van HM Ships "Centauer", "Lagos" en HMNZ Ship "Pukaki" aan Soerabaja, met geleidebrief, 1960; 639; 1 omslag
      - Opgave van gegevens verzameld omtrent vliegvelden en landingsstrips in Australisch Nieuw-Guinea, 1960; 842; 1 deel
  - (Topografische) kaarten, tekeningen, terreinstudies en foto's, 3.4
    - Algemeen, 3.4.1
      - Kaart van de Oost-Indische Archipel, uitgegeven door het Ministerie van Marine, Afdeling Hydrografie, 1913, hernieuwde uitgave 1938.; 957; 1 blad; schaal 1: 3.000.000
        kaart
      - The Far East, General map showing communications political boundries and relief 1944, vervaardigd door Hydrographic Department of the Admiralty, 958; 1 blad
      - Terrain study- en photobook of the vegetation and terrain in South East Asia, z.d.; 959; 1 deel
      - Toegangen op foto's, kaarten, tekeningen, terreinstudies en handboeken, z.d.; 960; 1 omslag
    - Indonesië, 3.4.2
      - Algemeen, 3.4.2.1
        - Geographic Monograph on the Lesser Sunda Islands, the Molukka Islands and New Guinea, vol. 1-4, vervaardigd door de Office of the chief of Naval Operations (Division of Naval Intelligence), 1942; 961; 4 delen
        - Netherlands East Indies (including British Borneo and Timor), volume I en II, vervaardigd in samenwerking door de Nederlandse vertegenwoordiger bij de Combined Chiefs of Staff, en de Office of the assistant Chief of Air Staff, Intelligence Washington, D.C., 1944; 962; 2 delen
        - Schetskaart van Nederlands Oost-Indië, [1946].; 963; 1 blad
      - Molukken, 3.4.2.2
        - Kopieën van schetskaarten van het Gouvernement der Molukken, opgenomen door de Topographische Dienst, 1925; 965, 967; 2 bladen; schaal 1: 100.000
          - Saparoea, 965
          - Poelau Damar, Poelau Djoronga, 967
        - Kaart van de Aroe- en Kei-eilanden, gereproduceerd door het US Army War College, Washington D.C. voor het US Army Air Corps, 1941; 968; 1 blad; schaal 1: 1.000.000
        - Kaarten van de Halmahera-eilanden, uitgegeven door de AMS US Army, Washington D.C., 1942, 1945.; 969-970; 2 bladen; schaal 1: 20.000
          - Tidore en Maitara 1942, 969
          - Ternate en Hiri 1945, 970
            Niet raadpleegbaar
            zwart-wit kopie
        - Kaarten van de Amboina-archipel (AMS T761), uitgegeven door de AMS, Washington D.C., 1943; 971-973; 3 bladen; schaal 1: 50.000
          - Schiereiland Laitimor - Malong, 971
          - Schiereiland Laitimor - Latoehalat, 972
          - Schiereiland Laitimor - Ambon, 973
        - Kaarten van de Molukse Eilanden (AMS T661), uitgegeven door de AMS U.S. Army, 1943; 974-981; 8 bladen; schaal 1: 125.000
          - Tate, 974
          - Sangowe, 975
          - Tobelo, 976
          - Lelai, 977
          - Kaoe, 978
          - Dodaga, 979
          - Dorolemo, 980
          - Akelamo, 981
        - Fotokopie van een kaart van Ceram en omliggende eilanden, gedateerd 1921, vervaardigd door het Bureau of Encyclopedia, [1943].; 964; 1 blad; schaal 1: 500.000
        - Terreinstudies, vervaardigd door de Allied Geographical Section Southwest Pacific Area, 1943 - 1944; 982-984; 3 delen
          - No. 53: Area study of Tanimbar Islands 1943, 982
          - No. 58: Area study of the Southwestern Islands (Islands Northeast of Timor) 1943, 983
          - No. 87: Area study of Tanimbar Islands 1944, 984
        - Kaarten van de Molukse Eilanden (AMS T561), uitgegeven door de AMS U.S. Army, Washington D.C., 1943, 1945.; 985-994; 10 bladen; schaal 1: 250.000
          - 1 Soela-eilanden 1943, 993
          - 2 Boeroe 1943, 994
          - NA 52 H Noord Lolola eilanden 1945, 985
          - NA 52 I Morotai 1945, 986
          - NA 52 N Djailolo 1945, 987
          - NA 52 O Dodaga 1945, 988
          - NA 52 T Ternate 1945, 989
          - NA 52 U Boeli-Serani 1945, 990
          - SA 52 B Palau Batjan 1945, 991
          - SA 52 C Widi eilanden 1945, 992
        - Voorlopige kaart van Morotai, uitgegeven door het War Department, Corps of Engineers US Army, 1944; 995; 1 blad; schaal 1: 250.000
        - Kaarten Ceram, uitgegeven door het Survey Production Centre ALFSEA en door de AMS (AMS T663), 1944, 1946.; 1153-1163; 11 bladen; schaal 1: 100.000
          - Kobi, AMS T663 1944, 1156
          - Poelau Kelang, AMS T 663 1944, 1157
          - Amahai, AMS T663 1944, 1159
          - Latoehloe 1946, 1153
          - Oewin Patahoe 1946, 1154
          - Wahai 1946, 1155
          - Piroe 1946, 1158
          - Tamilau 1946, 1160
          - Laimoe 1946, 1161
          - Boela 1946, 1162
          - Kisalaoet 1946, 1163
        - Fotokopieën van kaarten uit 1905 van Ceram, uitgegeven door de Topographische Inrichting, [1945].; 996-997; 2 bladen; schaal 1: 250.000
          - Ceram West, 996
          - Ceram Oost, 997
        - Schetskaart van de Kei-eilanden, gereproduceerd door de 2/1 Australian Army Topographic Survey Coy., 1945; 998; 1 blad; schaal 1: 250.000
        - Schetskaart van de Aroe-eilanden, gereproduceerd door de 2/1 Australian Army Topographic Survey Coy., 1945; 999; 1 blad; schaal 1: 250.000
        - Kaarten van Halmahera, uitgegeven door het War Department, Corps of Engineers US Army, 1944; 1000-1001; 2 bladen; schaal 1: 20.000
          - Miti Island, 1000
          - Binau River, 1001
        - Kaarten van Morotai, uitgegeven door het War Department, Corps of Engineers US Army, 1944; 1002-1020; 19 bladen; schaal 1: 20.000
          - North Raoe, met op de achterzijde een luchtfoto van hetzelfde gebied, 1002
          - Cape Gerongoe, met op de achterzijde een luchtfoto van hetzelfde gebied, 1003
          - South Raoe, met op de achterzijde een luchtfoto van hetzelfde gebied, 1004
          - Raoe Strait, met op de achterzijde een luchtfoto van hetzelfde gebied, 1005
          - Tjioe River, 1006
          - Cape Wajaboela, met op de achterzijde een luchtfoto van hetzelfde gebied, 1007
          - Radja River, met op de achterzijde een luchtfoto van hetzelfde gebied, 1008
          - Loleba Islands, met op de achterzijde een luchtfoto van hetzelfde gebied, 1009
          - Kokota River, met op de achterzijde een luchtfoto van hetzelfde gebied, 1010
          - Mt. Toboekoe, met op de achterzijde een luchtfoto van hetzelfde gebied, 1011
          - Mt. Parapara, 1012
          - Sangowo Point, met op de achterzijde een luchtfoto van hetzelfde gebied, 1013
          - Dodola Islands, met op de achterzijde een luchtfoto van hetzelfde gebied, 1014
          - Tjao River, met op de achterzijde een luchtfoto van hetzelfde gebied, 1015
          - Posi River, met op de achterzijde een luchtfoto van hetzelfde gebied, 1016
          - Sabatai River, met op de achterzijde een luchtfoto van hetzelfde gebied, 1017
          - Cape Pinang, met op de achterzijde een luchtfoto van hetzelfde gebied, 1018
          - Mitita Island, 1019
          - Cape Gila, met op de achterzijde een luchtfoto van hetzelfde gebied, 1020
        - Voorlopige kaart van Morotai, uitgegeven door het War Department, Corps of Engineers US Army, 1944; 1021-1027; 7 bladen; schaal 1: 63.360
          - Noord-west Morotai, 1021
          - Noord-oost Morotai, 1022
          - West Morotai, 1023
          - Midden Morotai, 1024
          - Oost Morotai, 1025
          - Zuid-west Morotai, 1026
          - Zuid Morotai, 1027
        - Schetskaarten van de Talaud-eilanden, uitgegeven door de US Army, Base Map Plant, 1944; 1028-1030; 3 bladen; schaal 1: 63.360
          - Beo Road, Karakelang, 1028
          - Salebaboe, 1029
          - Kaboeroeang, 1030
        - Kaarten van de Molukse Eilanden (AMS T662), uitgegeven door de AMS US Army, Washington D.C., 1944 - 1945; 1031-1071; 41 bladen; schaal 1: 100.000
          - 97/XIX Baroe 1944, 1031
          - 97/XX Besori 1944, 1032
          - 97 & 98/XVIII Goeroeapin 1944, 1033
          - 98 & 99/XIV Tongoete-Soengi 1944, 1034
          - 98/XV Djailolo 1944, 1035
          - 98/XVI Ternate 1944, 1036
          - 98/XVII Tidore 1944, 1037
          - 98/XIX Lilai 1944, 1038
          - 98/XX Loid 1944, 1039
          - 98 & 100/XII Doroeme 1944, 1040
          - 99/XIII Loloda 1944, 1041
          - 99/XV Tibobo 1944, 1042
          - 99/XVI Sidangoli 1944, 1043
          - 99/XVII Akelamo 1944, 1044
          - 99/XVIII Maidi 1944, 1045
          - 99/XIX Batoela 1944, 1046
          - 99/XX Laboeha 1944, 1047
          - 99/XXI Silang 1944, 1048
          - 100/XIV Miti 1944, 1049
          - 100/XV Wasile 1944, 1050
          - 100/XVI Ekor 1944, 1051
          - 100/XVII Kobe 1944, 1052
          - 100/XVIII Weda 1944, 1053
          - 100/XIX Wosi 1944, 1054
          - 100/XX Saketa 1944, 1055
          - 100/XXI Paspaleleh 1944, 1056
          - 100 & 101/XI Hapo 1945, 1057
          - 101/XII & XIII Wajaboela 1944, 1058
          - 101/XIV Labilabi 1944, 1059
          - 101/XV Soebaim 1944, 1060
          - 101/XVI Boeli-Serani 1944, 1061
          - 101/XVII Gotowasi 1944, 1062
          - 101/XX Widi-eilanden 1944, 1063
          - 101/XXI Ganedidalem 1944, 1064
          - 101/XXII Tawabi 1944, 1065
          - 102/XI Sakita 1945, 1066
          - 102/XII Sangowo Lamo 1945, 1067
          - 102/XV & XVI Wajamli 1944, 1068
          - 102/XVII & XVIII Gemia 1944, 1069
          - 102/XIV Dorosago 1944, 1070
          - 103/XVII & XVIII Poelau-Sajafi 1944, 1071
        - Special reports of the Southwest Pacific Area, vervaardigd door de Allied Geographical Section, 1944 - 1945; 1072-1076; 5 delen
          - No. 37 Tanimbar-eilanden, 1072
          - No. 42 Aroe-eilanden, 1073
          - No. 84 Boeroe, 1074
          - No. 85 .l Banda-eilanden, 1075
          - No. 86 Soela-eilanden, 1076
        - Kaarten van de Tanimbar Eilanden, uitgegeven door het Australian Survey Corps, 1944, 1946.; 1077-1078; 2 bladen; schaal 1: 63.360
          - Selaroe-west 1944, 1077
          - Selaroe-oost 1946, 1078
        - Kaart van Ambon, uitgegeven door de US Army, Base Map Plant, General Headquarters Southwest Pacific Area, 1945; 966; 1 blad; schaal 1: 100.000
        - World Aeronautical Chart, Ceram Island, uitgegeven door de Aeronautical Chart Service, U.S. Air Force, Washington, D.C., met op de achterzijde de World Aeronautical Chart Index, 1950; 1079; 1 blad; schaal 1: 1.000.000
      - Soenda-eilanden, 3.4.2.3
        zie ook de inventarisnummers. 1515-1528
        - Schetskaarten van de onderafdeling Noord- en West Manggêrai, (eiland Flores), opgenomen in 1919 door B. Lalamentik, 1080-1081; 2 bladen; schaal 1: 50.000
          - Noord, 1080
          - Zuid, 1081
        - Overzichtskaart van de Afdeling Lombok, uitgave van het Reproductiebedrijf Topografische Dienst, 1927; 1165; 1 blad; schaal 1: 200.000
        - Overzichtskaarten van de afdeling Flores, samengesteld door de Topografische Dienst, 1928; 1082-1083; 2 bladen; schaal 1: 300.000
          - West, 1082
          - Oost, 1083
        - Kaart van Bali en Noesa Penida, uitgave van het Reproductiebedrijf Topografische Dienst, 1935; 1164; 1 blad; schaal 1: 200.000
        - Schetskaart van Wetar, samengesteld door de Topografische Dienst, 1939; 1084; 1 blad; schaal 1: 150.000
        - Kaart van Pauloe Pantar of Pandai, samengesteld door de Topografische Dienst, 1940; 1085; 1 blad; schaal 1: 200.000
        - Kaart van het westelijk deel van Soembawa, kopie van een Nederlandse kaart uit 1911, uitgegeven door de Geographical Section, General Staff, War Office, 1942; 1086; 1 blad; schaal 1: 250.000
        - Kaart van het eiland Soemba, uitgegeven door de Geographical Section, General Staff, War Office, en de AMS US Army, Washington D.C., 1942; 1087; 1 blad; schaal 1: 500.000
        - Kaarten van Bali (AMS T721), uitgegeven door de AMS US Army, Washington D.C., en vervaardigd door de Base Map Plant, USASOS, Southwest Pacific Area, 1942-1943.; 1088-1114; 27 bladen; schaal 1: 50.000
          - 59/XLIII-B & D 1943, 1088
          - 60/XLIII-A, Teloektrima-baai 1943, 1089
          - 60/XLIII-B & D, Tandjoeng Gondol 1943, 1090
          - 60/XLIII-C, Straat Bali 1943, 1091
          - 60/XLIII-C & 60/XLIV-A, Negara 1943, 1092
          - 60/XLIII-D & 60/XLIV-B, Mendaja 1943, 1093
          - 61/XLIII-C, Bandjar 1943, 1094
          - 61/XLIV-A, Poeloekan 1943, 1095
          - 61/XLIV-B, Redjasa 1943, 1096
          - 61/XLIV-C & D, Krambitan 1943, 1097
          - 61/XLIII-B, Singaradja 1943, 1098
          - 61/XLIII-D, Banjoeatis 1943, 1099
          - 61/XLV-B & D, Pedjatoe 1943, 1100
          - 62/XLIII-A, Koeboetambahan 1943, 1101
          - 62/XLIII-B, Tedjakoele 1943, 1102
          - 62/XLIII-C, Plaga 1943, 1103
          - 62/XLIII-D, Batoeranjar 1942, 1104
          - 62/XLIV-A, Pajangan 1943, 1105
          - 62/XLIV-B, Bangli 1943, 1106
          - 62/XLIV-C, Denpasar 1943, 1107
          - 62/XLIV-D, Gianjar 1943, 1108
          - 62/XLV-A & C, Koeta 1943, 1109
          - 62/XLV-B & 63/XLV-A, Noesa Penida 1943, 1110
          - 63/XLIII-C, Koeboe 1943, 1111
          - 63/XLIV-A, Karangasem 1943, 1112
          - 63/XLIV-B, Straat Lombok 1943, 1113
          - 63/XLIV-C, Anganteloe 1943, 1114
        - Schetskaart van Flores, district Endeh, vervaardigd door de Base Map Plant, USASOS, Southwest Pacific Area, 1943; 1115; 1 blad; schaal 1: 50.000
        - Kaarten van de Kleine Soenda-eilanden (AMS T651), uitgegeven door de AMS US Army, Washington D.C., 1942 - 1943; 1116-1119; 4 bladen; schaal 1: 100.000
          - Adonara, 1116
          - Kalabahi, 1117
          - Kolana, 1118
          - Taramana, 1119
        - Kaarten van noordoost Soemba, uitgegeven door de AMS US Army, Washington D.C., 1943; 1120-1132; 13 bladen; schaal 1: 100.000
          - 73/XLVII & XLVIII, Tossi, 1120
          - 74/XLVII, Waikaboebak, 1121
          - 74/XLVIII, Watoebolo, 1122
          - 75/XLVII, Dhamanoe, 1123
          - 75/XLVIII, Lasipoebaai, 1124
          - 76/XLVII & 76/XLVI, Pambatoewitjoekaramboea, 1125
          - 76/XLVIII, Lambapapoea, 1126
          - 76/XLIX, Hanela, 1127
          - 77/XLVII & 78/XLVII, Waingapoe, 1128
          - 77/XLVIII, Kawaradjanga, 1129
          - 77/XLIX, Minggitoekaleka, 1130
          - 78/XLVIII & 79/XLVIII, Melolo (Laoemaloeloe), 1131
          - 78/XLIX & 79/XLIX, Kalimboewara - Watoeparonoe, 1132
        - Kaarten van de Kleine Soenda-eilanden, uitgegeven door Survey HQ ALFSEA en door de AMS ((AMS T551), 1943 - 1946; 1133-1152; 20 bladen; schaal 1: 250.000
          - Mataram 1945, 1133
          - Soembawa 1945, 1134
          - Bima, AMS T551 1943, 1135
          - Komodo 1945, 1136
          - Roeteng, AMS T551 1943, 1137
          - Maoemere, AMS T551 1943, 1138
          - Riangeba, AMS T551 1943, 1139
          - Kalabahi 1945, 1140
          - Kolana, AMS T551 1943, 1141
          - Ilwaki 1945, 1142
          - Waikaboebak 1945, 1143
          - Waingapoe, AMS T551 1943, 1144
          - Atamboea, AMS T551 1943, 1145
          - Dilly, AMS T551 1943, 1146
          - Baucau 1945, 1147
          - Wonreli, AMS T551 1943, 1148
          - Koepang, AMS T551 1943, 1149
          - Soë 1945, 1150
          - Namodale, AMS T551 1943, 1151
          - Sawoe-eilanden 1946, 1152
      - Java en Madoera, 3.4.2.4
        - Kaart van Bawean, vervaardigd door de Topografische Dienst, 1926; 2227; 1 blad; schaal 1: 50.000
        - Kaarten van Java en Madura (provisional GSGS 4202), uitgegeven door het Survey Production Centre ALFSEA en door de AMS U.S. Army, 1942 - 1946; 1166-1514; 349 bladen; schaal 1: 50.000
          - 31/XXXVIII-D, 31/XXXIX-B,32/XXXVIII-C en 32/XXXIX-A Prinseneiland of Poelo Panaitan 1943, 1514
          - 32/XXXVIII-D en 32/XXXIX-D Schiereiland Oedjoengkoelon 1943, 1513
          - 33/XXXVIII-A en C Tjamara 1943, 1512
          - 34/XXXVI-D Goenoeng Gedé 1943, 1511
          - 34/XXXVII-A Anjer-Lor 1943, 1510
          - 34/XXXVII-B Tjilegon 1943, 1509
          - 34/XXXVII-C Goenoeng Aseupan 1943, 1508
          - 34/XXXVII-D Pandeglang 1943, 1507
          - 34/XXXVIII-A Laboehan 1943, 1506
          - 34/XXXVIII-B Batoebantar 1943, 1505
          - 34/XXXVIII-C Kadoemoela 1943, 1504
          - 34/XXXVIII-D Goenoeng Kentjana 1943, 1503
          - 34/XXXIX-A en C Moearabinoeangeun 1943, 1502
          - 34/XXXIX-B Malingping 1943, 1501
          - 34/XXXIX-D Tjitjatang 1944, 1500
          - 35/XXXVIII-A Rangkasbitoeng 1943, 1499
          - 35/XL-D Tjibeber 1944, 1498
          - 35/XLI-B Tjikangkoeng 1943, 1497
          - 36/XXXVII-A Maoek 1944, 1496
          - 37/XXXIX-A Goenoeng Pangrango 1944, 1495
          - 37/XXXIX-B Tjiandjoer 1944, 1494
          - 37/XXXIX-C Soekaboemi 1943, 1493
          - 38/XXXVII-C Krawang 1943, 1492
          - 38/XXXVII-D Telegasari 1943, 1491
          - 38/XXXVIII-A Pangkalan 1943, 1490
          - 39/XL-D Goenoeng Papandajan 1943, 1489
          - 38/XXXVIII-B Dawoean 1944, 1488
          - 38/XXXVIII-C Goenoeng Sanggaboewana 1943, 1487
          - 38/XXXVIII-D Poerwakarta 1943, 1486
          - 38/XXXIX-A Tjirandjang 1945, 1485
          - 38/XXXIX-B Tjikalong-Wetan 1943, 1484
          - 38/XXXIX-C Bodjongpitjoeng 1943, 1483
          - 38/XXXIX-D Tjililin 1943, 1482
          - 38/XL-A Tjiherang 1945, 1481
          - 38/XL-B Tjiwidel 1943, 1480
          - 38/XL-C Goenoeng Bengbreng 1946, 1479
          - 38/Goenoeng Patoeha II XL-D 1943, 1478
          - 38/XLI-A Kalapanoenggal 1946, 1477
          - 38/XLI-B en D Tjidaoen 1946, 1476
          - 39/XXXVII-A en C Tjilamaja 1943, 1475
          - 39/XXXVII-D Tjiasem 1943, 1474
          - 39/XXXVIII-A Paboearan 1943, 1473
          - 39/XXXVIII-B Pasirboengoer 1943, 1472
          - 39/XXXVIII-C Toemoenggoeh 1943, 1471
          - 39/XXXVIII-D Soebang 1942, 1470
          - 39/XXXIX-A Goenoeng Tangkoebanprahoe 1945, 1469
          - 39/XXXIX-B Segalaherang 1943, 1468
          - 39/XXXIX-D Oedjoengbroeng 1945, 1467
          - 39/XL-A Bandjaran 1943, 1466
          - 39/XL-B Tjaparaj 1944, 1465
          - 39/XL-C Pengalengan 1943, 1464
          - 39/XLI-A Boengboelang 1943, 1463
          - 39/XLI-B Tjikadjang 1943, 1462
          - 39/XLI-C Tjilampajan 1943, 1461
          - 39/XLI-D en 39/XLII-B Pameungpeuk 1943, 1460
          - 40/XXXVII-C Pamanoekan 1944, 1459
          - 40/XXXVII-D Moeara Eretan 1944, 1458
          - 40/XXXVIII-A Haoergeulis 1944, 1457
          - 40/XXXVIII-B Kandanghaoer 1944, 1456
          - 40/XXXVIII-C Bantarwaroe 1944, 1455
          - 40/XXXVIII-D Djatimoenggoel 1944, 1454
          - 40/XXXIX-A Tjimalaka 1943, 1453
          - 40/XXXIX-B Tomo 1943, 1452
          - 40/XXXIX-C Soemedang 1943, 1451
          - 40/XXXIX-D Barmaradja 1943, 1450
          - 40/XL-A Leles 1945, 1449
          - 40/XL-B Baloemboerlimbangan 1943, 1448
          - 40/XL-C Garoet 1944, 1447
          - 40/XL-D Tjitjapar 1944, 1446
          - 40/XLI-A Singadjaja 1943, 1445
          - 41/XXXVII-C en D Indramajoe 1943, 1444
          - 41/XXXVIII-B en 42/XXXVIII-A Karangampel 1943, 1443
          - 41/XXXVIII-C Bondan 1943, 1442
          - 41/XXXVIII-D Ardjawinangoen 1944, 1441
          - 41/XXXIX-A Soetawangi 1944, 1440
          - 41/XXXIX-B Palimanan 1944, 1439
          - 41/XXXIX-C Madjalengka 1943, 1438
          - 41/XXXIX-D Telaga 1943, 1437
          - 41/XL-B Goenoeng Tjidjoelang 1943, 1436
          - 41/XL-C Tasikmalaja 1944, 1435
          - 41/XL-D Tjiamis 1943, 1434
          - 41/XLI-B Manondjaja 1944, 1433
          - 43/XL-C Bantarkawoeng 1944, 1432
          - 41/XLI-C Tjikatomas 1946, 1431
          - 41/XLI-D Paloemboengan 1946, 1430
          - 41/XLII-A Tjikalong 1946, 1429
          - 41/XLII-B Tjidjoelang 1946, 1428
          - 42/XXXVIII-C Kapetakan 1942, 1427
          - 42/XXXIX/-A Cheribon 1943, 1426
          - 42/XXXIX-B Gebang Koelon 1943, 1425
          - 42/XXXIX-C Koeningan 1943, 1424
          - 42/XXXIX-D Tjilidoeng 1942, 1423
          - 42/XL-A Loerahgoeng Landeuh 1943, 1422
          - 42/XL-B Paboewaran 1943, 1421
          - 42/XL-C Rantjah 1943, 1420
          - 42/XLI-A Bandjar 1943, 1419
          - 42/XLI-B Sidaredja 1943, 1418
          - 42/XLI-C Pengkolan 1943, 1417
          - 42/XLI-D Kalipoetjang 1943, 1416
          - 42/XLII-B Pangandaran 1943, 1415
          - 43/XXXIX-A en C Bandjarardja 1943, 1414
          - 43/XXXIX-B en D Tegal 1943, 1413
          - 43/XL-A Larangan 1944, 1412
          - 43/XL-B Balapoelang 1944, 1411
          - 43/XL-D en 43/XLI-B Boemiajoe 1944, 1410
          - 43/XLI-A Karangpoetjoeng 1943, 1409
          - 43/XLI-B Adjibarang 1943, 1408
          - 43/XLI-C Kawoenganten 1943, 1407
          - 43/XLI-D Djatilawang 1944, 1406
          - 43/XLII-A Noesa Kambangan 1944, 1405
          - 43/XLII-B Tjilatjap 1944, 1404
          - 44/XXXIX-B en D Pemalang 1944, 1402
          - 44/XXXIX-C Soeradadi 1943, 1403
          - 44/XL-A Djatinegara 1943, 1401
          - 44/XL-B Randoedongkal 1944, 1400
          - 44/XL-C Ketenger 1944, 1399
          - 44/XL-D Bobotsari 1944, 1398
          - 44/XLI-A Poerwakerta 1944, 1397
          - 44/XLI-B Poerbalingga 1943, 1396
          - 44/XLI-C Banjoemas 1944, 1395
          - 44/XLI-D Soempioeh 1942, 1394
          - 44/XLII-A Babakan 1943, 1393
          - 44/XLII-B Karangbolong 1944, 1392